【裁判字號】    99,訴,287
【裁判日期】    991213
【裁判案由】    偽造文書等
【裁判全文】
臺灣嘉義地方法院刑事判決               99年度訴字第287號
公  訴  人  臺灣嘉義地方法院檢察署檢察官
被      告  劉素伊
上列被告因偽造文書等案件，經檢察官提起公訴（99年度偵字第
2380號），本院判決如下，被告於準備程序中就被訴事實為有罪
之陳述，經本院合議庭裁定由受命法官改依簡式審判程序審理，
判決如下：
    主  文
劉素伊犯如附表三所示之業務侵占罪，各處如附表三所示之刑，
應執行有期徒刑貳年，附表一申請書上偽造「黃媚」之署押壹枚
沒收之。緩刑伍年，並向國泰人壽保險股份有限公司支付新臺幣
拾玖萬零捌佰陸拾元之損害賠償（給付方式：自民國一百年
一月起至一百零一年十二月止，按月於每月十一日前支付新臺幣
壹萬陸仟貳佰捌拾陸元，至支付完畢為止，如有壹期未履行，視
為全部到期）。
    犯 罪 事 實
一、劉素伊自民國83年起至98年11月2日止，在國泰人壽保險股
    份有限公司（下稱國泰人壽公司）擔任業務員，負責向國泰
    人壽公司之客戶收取保費、受理保險金給付申請及款項轉交
    等業務，為從事業務之人。於附表一所示之時間、方式，未
    經過國泰人壽公司保戶黃媚之同意，竟擅自偽造黃媚之署押
    1枚於黃媚保險契約內容變更申請書上，將保單繳費方式由
    年繳改為月繳，持向國泰人壽公司而行使之，致生損害於黃
    媚及國泰人壽公司。又竟意圖為自己不法所有，基於侵占之
    概括犯意（如附表二編號1、9、13部分）、及意圖為自己不
    法之所有，分別基於侵占之犯意（如附表二編號2至8、10至
    12、14至16部分），分別於附表二所示之時間，將其業務上
    持有附表二所示之保戶黃媚、江桂娟、賴聰顯及賴江樹花，
    所交付如附表二所示之保費，侵占入己，未繳回國泰人壽公
    司，嗣經國泰人壽公司發覺始查悉上情。
二、案經國泰人壽公司訴由臺灣嘉義地方法院檢察署檢察官偵查
    起訴。
    理  由
一、本件被告所涉犯者非死刑、無期徒刑、最輕本刑為3 年以上
    有期徒刑之罪或高等法院管轄第一審案件。本院行準備程序
    時，被告就被訴事實為有罪之陳述，經告知簡式審判程序之
    旨，並聽取檢察官及被告之意見後，本院爰依刑事訴訟法第
    273 條之1第1項裁定由受命法官獨任進行簡式審判程序。故
    本件簡式審判程序之證據調查，依刑事訴訟法第273條之2規
    定，不受同法第159條第1項、第161條之2、第161條之3、第
    163條之1及第164條至第170條規定之限制。
二、上揭事實，業據被告於偵查及本院審理時均坦承不諱，核與
    告訴代理人於偵查中及本院審理證述之情節大致相符，復經
    證人黃媚、江桂娟、賴聰顯及賴江樹花於本院審理時證述明
    確，並有黃媚保險契約內容變更申請書1紙、黃媚流用案件
    過程聲明2紙、黃媚聲明書6紙、江桂娟聲明書2紙、賴聰顯
    聲明書1紙、賴江樹花聲明書1紙在卷可稽。足認被告任意性
    自白與事實相符，本件事證明確，應予依法論科。
三、關於被告附表一及附表二編號1、9、13犯行之新舊法比較：
    按刑法於94年1月7日修正，同年2月2日公布，自95年7月1日
    施行，刪除第55條後段牽連犯及第56條連續犯、修正第33條
    第5款關於法定刑有罰金刑之罪、第51條第5款定應執行之刑
    之規定：
  1.被告此部分之犯行，因行為後新法業已刪除牽連犯、連續犯
    之規定，此刪除雖非犯罪構成要件之變更，但顯已影響行為
    人刑罰之法律效果，自屬法律有變更，依新法第2條第1項前
    段規定，比較新、舊法結果，仍應適用較有利於被告之行為
    時法律即舊法論以牽連犯、連續犯。
  2.修正後刑法第33條第5款規定「罰金：新臺幣1千元以上，以
    百元計算之」，與修正前刑法第33條第5款規定「罰金：（
    銀元）1元以上」不同。比較新舊法結果，以修正前即行為
    時法較有利於被告，故依刑法第2條第1項前段規定，本件法
    定罰金刑部分，自應適用行為時之法律即修正前刑法第33條
    第5款規定決定其罰金部分之法定刑。
  3.比較刑法第51條第5款修正前後之規定，新法施行後，因新
    法修正後提高合併應執行之最高度刑期，較舊法規定，對行
    為人更為不利，雖非關於罪刑之變更，惟定執行刑為科刑事
    項，影響及行為人刑罰之法律效果，屬刑法第2條第1項之法
    律變更，新法第51條第5款對行為人不利，應依新法第2條第
    1項，適用最有利於行為人之法律，即行為時之舊法；裁判
    確定前犯數罪，其中1罪在新法施行前者，亦同（最高法院
    95年第8次刑事庭會議參照）。本件被告應依刑法第2條第1
    項前段之規定，依修正前刑法第51條第5款定其應執行之刑
    。
  4.按有罪之判決，關於主刑、從刑或刑之加重、減輕、免除及
    保安處分等事項所適用之法律，除別有規定外，應本於統一
    性及整體性原則一體適用，不能與主刑所適用之法律任意割
    裂，故於比較新舊法適用時，應就「罪刑」有關之共犯、未
    遂犯、想像競合犯、牽連犯、連續犯、結合犯，以及累犯加
    重、自首減輕暨其他法定加減原因（如身分加減）與加減例
    等一切情形，綜其全部「罪刑」之結果而為比較（最高法院
    95年度第8次刑事庭會議參照），而一體適用最有利於被告
    之法律。查被告此部分之犯行，關於牽連犯、連續犯、法定
    刑有罰金刑及定應執行刑部分，以修正前刑法規定對被告最
    有利，應一體適用舊法，不得違法割裂適用。
四、論罪科刑：
    核被告於附表一所為，係犯刑法第216條、第210條之行使偽
    造私文書罪；被告於附表二所為均係犯刑法第336條第2項之
    業務侵占罪。被告如附表二編號1、9、13部分所示之犯行，
    時間緊接，犯罪構成要件相同，顯係基於概括犯意反覆為之
    ，為連續犯，應論以業務侵占罪1罪，並加重其刑。被告於
    附表一所示之申請書上偽簽「黃媚」之署押，以偽造完成如
    附表一所示私文書，後持之行使之行為，自足以生損害於公
    眾及他人，核其所為係犯刑法第216條、210條之行使偽造私
    文書罪。而被告偽造署押（即於上述申請書上偽簽「黃媚」
    署押），係偽造私文書之階段行為；另其偽造私文書後持以
    行使，其偽造私文書之低度行為，應為行使偽造私文書之高
    度行為所吸收，均不另論罪。又其所犯上開行使偽造私文書
    罪、連續業務侵占罪間具有方法、目的之牽連關係，為牽連
    犯，應依修正前刑法第55條之規定，從一重之連續業務侵占
    罪處斷。被告所犯連續業務侵占罪1罪（如附表一、附表二1
    、9、13所示之犯行），及業務侵占罪89罪（如附表二編號2
    至8、10至12、14至16所示之犯行），共計90罪，犯意各別
    ，行為互殊，應予分論併罰。至起訴書認為均應論以連續犯
    ，容有誤會，併此敘明。
五、爰審酌被告高職畢業之智識程度，現從事洗碗工作，家中有
    三位兒女賴其扶養，犯罪之動機，不思正途獲取財物，行為
    之手段，業務侵占之金額，告訴人及被害人等所受之損害，
    及被告犯後坦承犯行，知所悔悟，並已返還告訴人部分業務
    侵占之金額，並與告訴人達成，就剩餘尚未償還之侵占數額
    ，分期償還之合意，有本院之電話記錄、告訴人提出之陳報
    狀及告訴代理人於本院證述明確（見本院卷第210頁、211頁
    第214頁）之犯後態度等一切情狀，各量處如附表三所示之
    刑，及定其應執行之刑，以示懲敬。
六、另被告上開附表二編號1、2、4、5、9、10、13、14犯行之
    犯罪時間，均在96年4月24日以前，復無不得減刑之例外情
    形，合於中華民國九十六年罪犯減刑條例第2條第1項第3款
    之規定，爰依上開條例分別減其宣告刑2分之1後如附表二編
    號1、2所示之刑。至偽造之印章、印文、署押，不問屬於犯
    人與否沒收之。刑法第219條定有明文，因之附表一所示被
    告偽造「黃媚」之署押1枚，應依刑法第219條規定宣告沒收
    。
七、末查被告前未曾因故意犯罪受有期徒刑以上刑之宣告，此有
    被告之臺灣高等法院被告前案紀錄表在卷可參，此次因一時
    失慮，觸犯本案犯行，於本院訊問時坦承犯行且並已返還告
    訴人部分業務侵占之金額即新台幣（下同）35萬元，並與告
    訴人達成，就剩餘尚未償還之侵占數額即390,863元，分期
    償還之合意，並經告訴代理人同意給予被告緩刑之機會，有
    本院之電話記錄、告訴人提出之陳報狀及告訴代理人於本院
    證述明確（見本院卷第210頁、211頁第214頁），被告經此
    偵審程序，當知所警惕，信無再犯之虞，本院審酌其因須持
    續洗碗工作賺取報酬分期支付上開賠償金額，而認為被告所
    宣告之刑以暫不執行為適當，爰依刑法第74條第1項第1款規
    定，併宣告如主文所示之緩刑期間，並依同條第2項第3款被
    告尚有部分侵占款項未償還之情形，依告訴人與被告達成合
    意之內容，命被告向告訴人支付390,863元之損害賠償，給
    付方式：自100年1月起至101年12月止，按月於每月11日前
    支付16,286元，至支付完畢為止，如有1期未履行，視為全
    部到期（經告訴代理人與被告於本院99年11月29日審理時當
    庭同意上揭緩刑所附之條件）。依刑法第74條第4項規定，
    上開內容得為民事強制執行名義，且依刑法第75條之1第4款
    規定，違反上開之負擔情節重大，足認原宣告之緩刑難收其
    預期效果，而有執行刑罰之必要者，告訴人得請求檢察官向
    本院聲請撤銷對被告所為之緩刑宣告，併此敘明。
據上論斷，應依刑事訴訟法第273條之1第1項、第299條第1項前
段，刑法第2條第1項前段、第55條後段（修正前）、第56條（修
正前）、刑法第336條第2項、第216條、第210條、第51條第5款
(修正前)、第74條第1項第1款、第2項第3款、第219條，刑法施
行法第1條之1第1項、第2項前段，中華民國九十六年罪犯減刑條
例第2條第1項第3款、第7條、第10條第1項，判決如主文，判決
如主文。
本案經檢察官陳志川到庭執行職務
中    華    民    國    99    年    12    月    13    日
                      刑事第三庭  法  官   葉淑儀
以上正本證明與原本無異。
如不服本判決應於收受判決後10日內向本院提出上訴書狀，並應
敘述具體理由；其未敘述上訴理由者，應於上訴期間屆滿後20日
內向本院補提理由書（均須按他造當事人之人數附繕本）「切勿
逕送上級法院」。告訴人或被害人如對於本判決不服者，應具備
理由請求檢察官上訴，其上訴期間之計算係以檢察官收受判決正
本之日期為準。
中    華    民    國    99    年    12    月    13    日
                                  書記官   劉美娟
附錄論罪科刑法條：
刑法第210條（偽造變造私文書罪）
偽造、變造私文書，足以生損害於公眾或他人者，處 5 年以下
有期徒刑。
刑法第216條（行使偽造變造或登載不實之文書罪）
行使第 210 條至第 215 條之文書者，依偽造、變造文書或登載
不實事項或使登載不實事項之規定處斷。
刑法第336條（公務公益侵占罪、業務侵占罪）
對於公務上或因公益所持有之物，犯前條第1項之罪者，處1年以
上7年以下有期徒刑，得併科5千元以下罰金。
對於業務上所持有之物，犯前條第 1 項之罪者，處 6 月以上
5 年以下有期徒刑，得併科 3 千元以下罰金。
前二項之未遂犯罰之。
附表一：
┌────┬──────┬──────────────┐
│偽造人  │被偽造人    │ 偽造方式                   │
├────┼──────┼──────────────┤
│劉素伊  │黃媚        │於92年10月30日，劉素伊未經黃│
│        │            │媚之同意，擅自於黃媚保險契約│
│        │            │內容變更申請書上，偽造黃媚之│
│        │            │署名1枚，將保單繳費方式由年 │
│        │            │繳改為月繳而偽造上開申請書之│
│        │            │私文書，持向國泰人壽公司而行│
│        │            │使之，致生損害於黃媚及國泰人│
│        │            │壽公司。                    │
└────┴──────┴──────────────┘
附表二：
┌──┬────┬─────┬────────┬────────┬───────┐
│編號│要保人  │保單號碼  │侵佔期別        │侵佔日期        │侵佔金額      │
│    │        │          │                │（繳費日期）    │              │
│    │        │          │                │                │              │
├──┼────┼─────┼────────┼────────┼───────┤
│1   │黃媚    │0000000000│年繳第7期       │94年12月17日    │37,050元      │
├──┼────┼─────┼────────┼────────┼───────┤
│2   │同上    │同上      │年繳第8期       │95年12月17日    │37,050元      │
├──┼────┼─────┼────────┼────────┼───────┤
│3   │同上    │同上      │1.年繳第9期     │1.96年12月17日  │各期均為37,050│
│    │        │          │2.年繳第10期    │2.97年12月17日  │元            │
├──┼────┼─────┼────────┼────────┼───────┤
│4   │同上    │0000000000│年繳第5期       │95年10月25日    │24,780元      │
├──┼────┼─────┼────────┼────────┼───────┤
│5   │同上    │同上      │無              │95年10月間      │37,000元      │
├──┼────┼─────┼────────┼────────┼───────┤
│6   │同上    │0000000000│年繳第9期       │96年12月17日    │18,775元      │
├──┼────┼─────┼────────┼────────┼───────┤
│7   │同上    │0000000000│年繳第10期      │97年6月14日     │26,576元      │
│    │        │          │                │                │              │
├──┼────┼─────┼────────┼────────┼───────┤
│ 8  │江桂娟  │0000000000│年繳第4期       │97年01月14日    │8,558元       │
│    │        │          │                │                │              │
│    │        │          │                │                │              │
│    │        │          │                │                │              │
│    │        │          │                │                │              │
│    │        │          │                │                │              │
│    │        │          │                │                │              │
│    │        │          │                │                │              │
│    │        │          │                │                │              │
│    │        │          │                │                │              │
│    │        │          │                │                │              │
│    │        │          │                │                │              │
│    │        │          │                │                │              │
│    │        │          │                │                │              │
├──┼────┼─────┼────────┼────────┼───────┤
│ 9  │賴聰顯  │0000000000│月繳第82期至第96│90年9月27日至   │各期均為3,755 │
│    │        │          │期（共15期）    │91年11月27日止  │元            │
│    │        │          ├────────┼────────┼───────│
│    │        │          │月繳第97期至第  │91年12月27日至  │各期均為3,817 │
│    │        │          │119期（共23期） │93年10月27日止  │元            │
│    │        │          ├────────┼────────┼───────│
│    │        │          │月繳第120期至第 │93年11月27日至  │各期均為3,811 │
│    │        │          │139期（共20期） │95年6月27日止   │元            │
│    │        │          │                │                │              │
│    │        │          │                │                │              │
│    │        │          │                │                │              │
│    │        │          │                │                │              │
│    │        │          │                │                │              │
│    │        │          │                │                │              │
│    │        │          │                │                │              │
├──┼────┼─────┼────────┼────────┼───────┤
│ 10 │ 同上   │同上      │1.月繳第140期   │1.95年7月27日   │各期均為3,811 │
│    │        │          │2.月繳第141期   │2.95年8月27日   │元            │
│    │        │          │3.月繳第142期   │3.95年9月27日   │              │
│    │        │          │4.月繳第143期   │4.95年10月27日  │              │
│    │        │          │5.月繳第144期   │5.95年11月27日  │              │
│    │        │          │6.月繳第145期   │6.95年12月27日  │              │
│    │        │          │7.月繳第146期   │7.96年1月27日   │              │
│    │        │          │8.月繳第147期   │8.96年2月27日   │              │
│    │        │          │9.月繳第148期   │9.96年3月27日   │              │
│    │        │          │（共9期）       │                │              │
│    │        │          │                │                │              │
│    │        │          │                │                │              │
│    │        │          │                │                │              │
│    │        │          │                │                │              │
│    │        │          │                │                │              │
├──┼────┼─────┼────────┼────────┼───────┤
│ 11 │同上    │同上      │1.月繳第149期   │1.96年4月27日   │各期均為3,811 │
│    │        │          │2.月繳第150期   │2.96年5月27日   │元            │
│    │        │          │3.月繳第151期   │3.96年6月27日   │              │
│    │        │          │4.月繳第152期   │4.96年7月27日   │              │
│    │        │          │5.月繳第153期   │5.96年8月27日   │              │
│    │        │          │6.月繳第154期   │6.96年9月27日   │              │
│    │        │          │7.月繳第155期   │7.96年10月27日  │              │
│    │        │          │8.月繳第156期   │8.96年11月27日  │              │
│    │        │          │（共8期）       │                │              │
│    │        │          │                │                │              │
│    │        │          │                │                │              │
│    │        │          │                │                │              │
│    │        │          │                │                │              │
│    │        │          │                │                │              │
├──┼────┼─────┼────────┼────────┼───────┤
│ 12 │同上    │同上      │1.月繳第157期   │1.96年12月27日  │各期均為4,279 │
│    │        │          │2.月繳第158期   │2.97年1月27日   │元            │
│    │        │          │3.月繳第159期   │3.97年2月27日   │              │
│    │        │          │4.月繳第160期   │4.97年3月27日   │              │
│    │        │          │5.月繳第161期   │5.97年4月27日   │              │
│    │        │          │6.月繳第162期   │6.97年5月27日   │              │
│    │        │          │7.月繳第163期   │7.97年6月27日   │              │
│    │        │          │8.月繳第164期   │8.97年7月27日   │              │
│    │        │          │9.月繳第165期   │9.97年8月27日   │              │
│    │        │          │10.月繳第166期  │10.97年9月27日  │              │
│    │        │          │11.月繳第167期  │11.97年10月27日 │              │
│    │        │          │12.月繳第168期  │12.97年11月27日 │              │
│    │        │          │13.月繳第169期  │13.97年12月27日 │              │
│    │        │          │14.月繳第170期  │14.98年1月27日  │              │
│    │        │          │15.月繳第171期  │15.98年2月27日  │              │
│    │        │          │16.月繳第172期  │16.98年3月27日  │              │
│    │        │          │17.月繳第173期  │17.98年4月27日  │              │
│    │        │          │18.月繳第174期  │18.98年5月27日  │              │
│    │        │          │19.月繳第175期  │19.98年6月27日  │              │
│    │        │          │20.月繳第176期  │20.98年7月27日  │              │
│    │        │          │21.月繳第177期  │21.98年8月27日  │              │
│    │        │          │22.月繳第178期  │22.98年9月27日  │              │
│    │        │          │（共22期）      │                │              │
├──┼────┼─────┼────────┼────────┼───────┤
│ 13 │賴江樹花│0000000000│月繳第87期至第  │91年2月27日至   │各期均為3,591 │
│    │        │          │96期（共10期）  │91年11月27日止  │元            │
│    │        │          ├────────┼────────┼───────│
│    │        │          │月繳第97期至第  │91年12月27日至  │各期均為3,615 │
│    │        │          │119期（共23期） │93年10月27日止  │元            │
│    │        │          │                │                │              │
│    │        │          ├────────┼────────┼───────│
│    │        │          │月繳第120期至第 │93年11月27日至  │各期均為3,609 │
│    │        │          │139期（共20期） │95年6月27日止   │元            │
│    │        │          │                │                │              │
│    │        │          │                │                │              │
│    │        │          │                │                │              │
│    │        │          │                │                │              │
│    │        │          │                │                │              │
│    │        │          │                │                │              │
├──┼────┼─────┼────────┼────────┼───────┤
│ 14 │同上    │同上      │1.月繳第140期   │1.95年7月27日   │各期均為3,609 │
│    │        │          │2.月繳第141期   │2.95年8月27日   │元            │
│    │        │          │3.月繳第142期   │3.95年9月27日   │              │
│    │        │          │4.月繳第143期   │4.95年10月27日  │              │
│    │        │          │5.月繳第144期   │5.95年11月27日  │              │
│    │        │          │6.月繳第145期   │6.95年12月27日  │              │
│    │        │          │7.月繳第146期   │7.96年1月27日   │              │
│    │        │          │8.月繳第147期   │8.96年2月27日   │              │
│    │        │          │9.月繳第148期   │9.96年3月27日   │              │
│    │        │          │（共9期）       │                │              │
│    │        │          │                │                │              │
│    │        │          │                │                │              │
│    │        │          │                │                │              │
│    │        │          │                │                │              │
│    │        │          │                │                │              │
├──┼────┼─────┼────────┼────────┼───────┤
│ 15 │同上    │同上      │1.月繳第149期   │1.96年4月27日   │各期均為3,609 │
│    │        │          │2.月繳第150期   │2.96年5月27日   │元            │
│    │        │          │3.月繳第151期   │3.96年6月27日   │              │
│    │        │          │4.月繳第152期   │4.96年7月27日   │              │
│    │        │          │5.月繳第153期   │5.96年8月27日   │              │
│    │        │          │6.月繳第154期   │6.96年9月27日   │              │
│    │        │          │7.月繳第155期   │7.96年10月27日  │              │
│    │        │          │8.月繳第156期   │8.96年11月27日  │              │
│    │        │          │（共8期）       │                │              │
│    │        │          │                │                │              │
│    │        │          │                │                │              │
│    │        │          │                │                │              │
│    │        │          │                │                │              │
│    │        │          │                │                │              │
├──┼────┼─────┼────────┼────────┼───────┤
│ 16 │同上    │同上      │1.月繳第157期   │1.96年12月27日  │各期均為3,656 │
│    │        │          │2.月繳第158期   │2.97年1月27日   │元            │
│    │        │          │3.月繳第159期   │3.97年2月27日   │              │
│    │        │          │4.月繳第160期   │4.97年3月27日   │              │
│    │        │          │5.月繳第161期   │5.97年4月27日   │              │
│    │        │          │6.月繳第162期   │6.97年5月27日   │              │
│    │        │          │7.月繳第163期   │7.97年6月27日   │              │
│    │        │          │8.月繳第164期   │8.97年7月27日   │              │
│    │        │          │9.月繳第165期   │9.97年8月27日   │              │
│    │        │          │10.月繳第166期  │10.97年9月27日  │              │
│    │        │          │11.月繳第167期  │11.97年10月27日 │              │
│    │        │          │12.月繳第168期  │12.97年11月27日 │              │
│    │        │          │13.月繳第169期  │13.97年12月27日 │              │
│    │        │          │14.月繳第170期  │14.98年1月27日  │              │
│    │        │          │15.月繳第171期  │15.98年2月27日  │              │
│    │        │          │16.月繳第172期  │16.98年3月27日  │              │
│    │        │          │17.月繳第173期  │17.98年4月27日  │              │
│    │        │          │18.月繳第174期  │18.98年5月27日  │              │
│    │        │          │19.月繳第175期  │19.98年6月27日  │              │
│    │        │          │20.月繳第176期  │20.98年7月27日  │              │
│    │        │          │21.月繳第177期  │21.98年8月27日  │              │
│    │        │          │22.月繳第178期  │22.98年9月27日  │              │
│    │        │          │23.月繳第179期  │23.98年10月27日 │              │
│    │        │          │24.月繳第180期  │24.98年11月27日 │              │
│    │        │          │25.月繳第181期  │25.98年12月27日 │              │
│    │        │          │（共25期）      │                │              │
├──┼────┴─────┴────────┴────────┴───────┤
│備註│一、要保人黃媚，保單號碼0000000000號，侵占期別年繳第7期至第10期，合計侵
│    │    占金額148,200元。                                                   │
│    │二、要保人賴聰顯，保單號碼0000000000號，侵占期別月繳第82期至第178期，合 │
│    │    計侵占金額379,261元。                                               │
│    │三、要保人賴江樹花，保單號碼0000000000號，侵占期別月繳第87期至第181期， │
│    │    合計金額343,988元。                                                 │
│    │四、被告劉素伊合計侵占987,138元。
└──┴────────────────────────────────────┘
 附表三：
┌──┬─────────────┬────────────────┐
│編號│ 犯               行      │ 論罪科刑                       │
│    │                          │                                │
├──┼─────────────┼────────────────┤
│ 1  │如附表一、附表二編號1、9、│劉素伊連續犯業務侵占罪，處有期徒│
│    │13 部分                   │刑壹年捌月，減為有期徒刑拾月，附│
│    │                          │表一申請書上偽造「黃媚」之署押壹│
│    │                          │枚沒收之。                      │
├──┼─────────────┼────────────────┤
│ 2  │如附表二編號2、4、5、10、 │劉素伊犯業務侵占罪，共貳拾壹罪，│
│    │14 部分                   │各處有期徒刑陸月，各減為有期徒刑│
│    │                          │參月。                          │
├──┼─────────────┼────────────────┤
│ 3  │如附表二編號3、6至8、11、 │劉素伊犯業務侵占罪，共陸拾捌罪，│
│    │12、15、16部分            │各處有期徒刑陸月。              │
│    │                          │                                │
└──┴─────────────┴────────────────┘

司法院資訊處製作；財團法人民間司法改革基金會備份。
